【裁判字號】    95,訴,32
【裁判日期】    950217
【裁判案由】    違反毒品危害防制條例
【裁判全文】
臺灣花蓮地方法院刑事判決                95年度訴字第32號
公  訴  人  臺灣花蓮地方法院檢察署檢察官
被      告  甲○○
                    （現於臺灣花蓮監獄另案執行中）
上列被告因違反毒品危害防制條例案件，經檢察官提起公訴（94
年度毒偵字第839 號），暨移送併案審理（臺灣板橋地方法院檢
察署94年度毒偵字7406號），本院依簡式審判程序判決如下：
    主  文
甲○○連續施用第一級毒品，累犯，處有期徒刑捌月，扣案海洛
因壹包（淨重零點零壹公克）沒收銷燬之；又連續施用第二級毒
品，累犯，處有期徒刑伍月。應執行有期徒刑壹年，扣案海洛因
壹包（淨重零點零壹公克）沒收銷燬之。
    事  實
一、甲○○前因違反槍砲彈藥刀械管制條例案件，經臺灣板橋地
    方法院於民國91年5月9日以91年度訴字第672號判處有期徒
    刑4月，併科罰金新臺幣3萬元，並於同年7月9日因撤回上訴
    而確定，嗣有期徒刑部分於92年9月15日執行完畢。又甲○
    ○前於90年間因施用毒品案件，經臺灣板橋地方法院裁定送
    觀察、勒戒後，認有繼續施用毒品傾向，經裁定送強制戒治
    ，之後於92年6月9日強制戒治期滿出監。詎甲○○仍未能戒
    除毒癮，復分別基於施用第一級毒品海洛因及第二級毒品安
    非他命之概括犯意，於93年4月22日上午及同年7月15日某時
    （二次施用毒品時間業經蒞庭檢察官當庭更正），在桃園市
    ○○路387號「長城賓館」506號房內及不詳處所，先後二次
    均以將海洛因粉末溶解於水後以注射針筒注射皮下之方式及
    將安非他命粉末摻於香菸內點火燃燒吸嗅所生氣體之方式，
    分別連續施用海洛因及安非他命各二次。嗣先於同年4月22
    日下午4時許，為警在桃園市○○路387號前攔查，並於其女
    友郭慧玲所持手提包內扣得已注射過海洛因之針筒二支、海
    洛因一包（淨重0.12公克）；嗣又於同年7月16日凌晨2時30
    分許，在臺北縣警察局樹林分局留置室內，接受留置室值勤
    員警安全檢查時，主動由其上衣口袋取出海洛因一包（淨重
    0.01公克），並均經警採集其尿液送驗，均檢出嗎啡暨安非
    他命均呈陽性反應，始查悉上情。
二、案經桃園縣政府警察局桃園分局報請臺灣桃園地方法院檢察
    署呈請臺灣高等法院檢察署檢察長核轉臺灣板橋地方法院檢
    察署，臺灣板橋地方法院檢察署再呈請臺灣高等法院檢察署
    檢察長核轉臺灣花蓮地方法院檢察署檢察官偵查起訴，暨臺
    灣板橋地方法院檢察署檢察官移送併案審理。
    理  由
一、本院於準備程序中，被告甲○○就被訴事實為有罪之陳述，
    經告知被告簡式審判程序之旨，並聽取公訴人及被告之意見
    後，裁定進行簡式審判程序。
二、上揭事實，業據被告於本院審理時坦承不諱，且被告二次為
    警查獲後，經警採集其尿液檢體，送驗後均檢出嗎啡暨甲基
    安非他命呈陽性反應，此有桃園縣警察局桃園分局被採尿人
    姓名編號對照表、臺灣桃園地方法院檢察署不法藥物尿液檢
    體送驗單、桃園縣衛生局不法藥物尿液檢定書、憲兵司令部
    刑事鑑識中心鑑驗通知書、臺灣檢驗科技股份有限公司濫用
    藥物尿液檢驗報告各一份附卷可稽，此外，復有海洛因二包
    、被告所使用之注射針筒二支扣案可參，暨法務部調查局就
    上開扣案海洛因所為之93年5月21日調科壹字第0800076 62
    號及93年10月4日調科壹字第060008672號鑑定通知書二份在
    卷可佐，足徵被告之自白與事實相符，應可採信。又被告有
    事實欄所載施用毒品經觀察勒戒及強制戒治之執行情形，亦
    有臺灣高等法院被告前案紀錄表乙份在卷足憑，其於戒治後
    五年內再犯施用毒品罪嫌，罪證明確，應予依法論科。
三、查海洛因及安非他命，分別係毒品危害防制條例所規定之第
    一級及第二級毒品，核被告施用海洛因及安非他命之行為，
    係犯該條例第10條第1項之施用第一級毒品罪及同條第2項之
    施用第二級毒品罪。至被告於施用前後持有海洛因、安非他
    命之低度行為，均各為其施用之高度行為所吸收，均不另論
    罪；被告二次施用海洛因、安非他之犯行，時間緊接、犯罪
    構成要件相同，參以毒品具有成癮性，戒絕不易，顯均係基
    於概括之犯意反覆而為，應依連續犯之規定分別論以一罪，
    並均依法加重其刑。又被告所犯上開施用第一級毒品罪、施
    用第二級毒品罪間，犯意各別，犯罪構成要件事實互異，應
    予分論併罰。被告有事實欄所載之前科紀錄，此有臺灣高等
    法院被告前案紀錄表乙份在卷可查，其受有期徒刑執行完畢
    ，五年內再犯本件有期徒刑以上之二罪，均為累犯，各應依
    刑法第47條之規定加重其刑，並遞加重之。爰審酌被告前已
    有施用毒品之前科，猶不知克制，故態復萌，再次施用毒品
    ，無視毒品對於自身健康之戕害，及國家對於杜絕毒品犯罪
    之禁令，惟因施用毒品者均具有相當程度之生理成癮性及心
    理依賴性，戒除不易，且犯罪心態與一般刑事犯罪之本質不
    同，非難性較低，以及被告坦承施用犯行之態度等一切情狀
    ，分別量處如主文所示之刑，並定其應執行刑，以資懲儆。
    扣案毒品海洛因一包（淨重0.01公克）為第一級毒品，應依
    毒品危害防制條例第18條第1項前段之規定，不問屬於犯人
    與否均沒收銷燬之，至另扣案毒品海洛因一包（淨重0.12公
    克），業經臺灣板橋地方法院以94年度聲字第1345號裁定沒
    收銷燬之，顯已不存在，是無從再為沒收銷燬之諭知。另扣
    案之注射針筒二支，被告否認為其所有，且該二支注射針筒
    係於被告女友郭慧玲皮包內查獲，亦無證據證明係被告所有
    ，是不併予宣告沒收，均附此敘明。
據上論斷，應依刑事訴訟法第299條第1項前段、第273條之1第1
項，毒品危害防制條例第10條第1項、第2項、第18條第1項前段
，刑法第11條前段、第56條、第47條、第51條第5款，判決如主
文。
本案經檢察官李子春到庭執行職務。
中    華    民    國    95    年    2     月    17    日
                            臺灣花蓮地方法院刑事第一庭
                               審判長法   官    張健河
                                     法   官    李世華
                                     法   官    吳韻馨
上列正本證明與原本無異。
如對本判決不服，應於送達後10日內，向本院提出上訴狀。（應
抄附繕本）
                                     書記官
中    華    民    國    95    年    2     月    17    日
附錄論罪科刑法條：
毒品危害防制條例第10條：
施用第一級毒品者，處六月以上五年以下有期徒刑。
施用第二級毒品者，處三年以下有期徒刑。
毒品危害防制條例第18條第1項：
查獲之第一、二級毒品及專供製造或施用第一、二級毒品之器具
，不問屬於犯人與否，均沒收銷燬之；查獲之第三、四級毒品及
製造或施用毒品之器具，無正當理由而擅自持有者，均沒入銷燬
之。但合於醫藥、研究或訓練之用者，得不予銷燬。


司法院資訊處製作；財團法人民間司法改革基金會備份。
